臺灣高等法院臺中分院刑事判決　　　　94年度上易字第1370號
上　訴　人　臺灣南投地方法院檢察署檢察官
上　訴　人
即　被　告　甲○○
上列上訴人因被告甲○○竊盜案件，不服臺灣南投地方法院94年
度易字第279號中華民國94年9月26日第一審判決（起訴案號：臺
灣南投地方法院檢察署94年度偵字第2242、2495號；併案案號：
-94年度偵字第2536、2645號），提起上訴及上訴後併案審理（
臺灣南投地方法院檢察署94年度偵字第3495號），本院判決如下
：
    主　文
原判決撤銷。
甲○○連續攜帶兇器竊盜，累犯，處有期徒刑壹年，並應於刑之
執行前，令入勞動場所強制工作參年。扣案鑰匙參支沒收。
檢察官之上訴駁回。
    事實及理由
壹、撤銷改判部分：
一、犯罪事實：
    甲○○有犯罪之習慣，前因竊盜案件，經原審法院判處有期
    徒刑3月確定，於民國93年2月20日執行完畢；又因竊盜案件
    ，再經原審法院簡易庭判處有期徒刑5月確定，於93年9月13
    日執行完畢。詎甲○○猶不知悔改，基於意圖為自己不法所
    有之概括犯意，連續為下列竊盜犯行：
  (一)於94年6月20日15時10分許，在南投縣南投市○○里○○○
    路19號地球村電動車股份有限公司（下稱地球村公司）內，
    以自前揭公司所取得、客觀上足對他人之生命、身體構成威
    脅，具有危險性之螺絲起子1支，竊取該公司警衛室之鋁窗6
    面，價值約新台幣（下同）4千2百元。嗣為警於同日15時10
    分許，當場查獲前開鋁窗6面（業已發還於地球村公司總務
    人員戊○○），並扣得螺絲起子1支。
  (二)於94年6月30日9時許，在南投縣南投市○○里○○路466巷
    12號旁，以其所有之機車鑰匙1支，竊取壬○○所有之車號
    LAZ-468號重型機車，價值約1萬5千元，得手後供己騎乘使
    用。嗣為警於94年7月9日22時30分許，在南投縣南投市○○
    里○○路418號後方空地查獲前開重型機車（業已發還於壬○○），並扣得機車鑰匙1支。
  (三)於94年7月2日12時許，在南投縣南投市○○里○○路343之
    16號旁，以其所有之機車鑰匙1支，竊取黃妙芬所有之車號
    ZKN-686號輕型機車，價值約5千元，得手後供己騎乘使用，
    並於使用後將前開機車棄置於南投縣南投市○○里○○路○
    段561號前。嗣於94年7月16日23時30分許，在南投縣南投市
    ○○里○○路418號前因行跡可疑為警盤查時查獲，並循線
    尋回前揭遭竊之輕型機車（業已發還於黃妙芬），並扣得機
    車鑰匙1支。
  (四)於94年7月10日7時許，在南投縣南投市○○路8號旁龍眼林
    內，徒手竊取辛○○所有之鐵片3片，價值約150元，得手後
    變賣現金100元供己花用。
  (五)於94年7月10日8時許，在南投縣南投市○○段425地號土地
    上，徒手竊取丁○○所有之鐵線2捆，價值約200元，得手後
    變賣現金100元供己花用。
  (六)於94年7月11日5時許，在南投縣南投市○○里○○路○段672
    巷20號旁，以其所有之機車鑰匙1支，竊取己○○所有之車
    號UDK-235號輕型機車1部，價值約2千元，得手後供己代步
    使用。嗣為警於94年7月12日19時35分許，在南投縣中寮鄉
    永福村仙峰巷41之2號東方50公尺處產業道路，查獲前開輕
    型機車（業已發還於己○○）。
  (七)於94年7月12日18時30分許（併案意旨書誤載為94年7月11日
    18時許，應予更正），與真實姓名不詳、綽號「鳥仔」之成
    年人共同基於意圖為自己不法所有之犯意聯絡，在南投縣中
    寮鄉○○村○○巷○○段848地號上之工寮內，共同以徒手
    竊取丙○○所有之鐵捲門2片，價值約2千元。經丙○○當場
    發現，報警於同日19時35分許，在南投縣中寮巷永福村仙峰
    巷41之2號東方50公尺處產業道路，查獲前開遭竊之鐵捲門2
    片（業已發還於丙○○）。
  (八)於94年7月17日19時30分許，在南投縣南投市○○○路21號
    家樂福量販店前，以其所有之機車鑰匙1支，竊取庚○○所
    有之車號LGW-841號重型機車1部、安全帽1頂，得手後供己
    使用。嗣於94年7月25日6時10分許，為警在南投縣南投市○○路480巷內之金瑞芳資源回收場前，查獲前揭遭竊之重型
    機車1部、安全帽1頂（均已發還於庚○○），並扣得機車鑰
    匙1支。
二、認定犯罪事實所憑證據和理由：
    上訴人即被告甲○○（下稱被告）於偵查及原審審理時，對
    上揭犯罪事實(一)、(二)、(四)至(八)部分之竊盜犯行，除犯罪事實
    (七)部分另爭執伊於丙○○處所竊取之鐵捲門2片，因當日尚
    未拿走即遭查獲，應屬未遂外，皆坦白供認；嗣於本院審理
    時，則就上揭犯罪事實(一)至(八)全部之竊盜犯行均坦承不諱，
    並有下列事證可佐：
    1.上揭犯罪事實(一)部分，被害人地球村公司總務人員戊○○
      於警詢中指證明確，復有贓物認領保管單1紙，現場照片4
      幀及扣案之螺絲起子1支附卷可參。
    2.上揭犯罪事實(二)部分，被害人壬○○於警詢中指證明確，
      復有贓物認領保管單1紙，現場照片3幀、南投縣政府警察
      局車牌車輛尋獲證明單1紙、車輛竊盜、車牌失竊資料個
      別查詢報表-查詢車輛認可資料1紙及扣案之機車鑰匙1支
      附卷可參。
    3.上揭犯罪事實(三)部分，被害人黃妙芬於警詢中指證明確，
      復有贓物認領保管單1紙，現場照片4幀、南投縣政府警察
      局車牌車輛尋獲證明單1紙、車輛竊盜、車牌失竊資料個
      別查詢報表-查詢車輛認可資料1紙及扣案之機車鑰匙1支
      附卷可參。
    4.上揭犯罪事實(四)、(五)、(六)、(七)部分，被害人辛○○、丁○○、己○○、丙○○於警詢中指證明確，並據證人陳居萬
      在警詢時證述屬實，復有贓物認領保管單2紙，現場照片
      16幀、車輛竊盜、車牌失竊資料個別查詢報表-查詢車輛
      認可資料1紙附卷可參。
    5.上揭犯罪事實(八)部分，被害人庚○○於警詢中指證明確，
      復有贓物認領保管單1紙，現場照片4幀、車輛竊盜、車牌
      失竊資料個別查詢報表-查詢車輛認可資料1紙及扣案之機
      車鑰匙1支附卷可參。
    綜上所述，被告之自白既與上開事證相互印證，足認其自白
    與事實相符，本件事證明確，被告犯行可以認定。
三、撤銷改判的理由：
  (1)撤銷原判決的理由：
   原審關於被告另犯由檢察官移送本院併案審理即犯罪事實
     (三)部分之犯行及該次犯行為警所查扣供被告犯罪使用之機
     車鑰匙1支，未及審理，致未併審酌為量刑之依據及併為沒
     收之諭知，容有未洽。
   關於被告犯罪事實(二)、(八)部分之犯行，為警所查扣供被告
     犯罪使用之機車鑰匙共計2支，原審僅就其中1支宣告沒收
     ，仍有未洽。
   關於被告犯罪事實(七)部分之犯行，原審既認定其與綽號「
     鳥仔」之成年人間，互有犯意聯絡及行為分擔，為共同正
     犯，然其據上論斷欄卻漏未引用刑法第28條關於共同正犯
     之規定，且既認被告所為應依情節較重之刑法第321條第1
     項第3款論處，然其據上論斷欄復又贅引罰金罰鍰提高標準
     條例第1條前段規定，此部分法律之適用，亦有不當。
  (2)自為判決的論罪科刑理由：
    按螺絲起子頂端尖銳、質地堅硬，客觀上足以危害他人生
      命、身體之安全，係屬兇器，且攜帶兇器竊盜，祇須行竊
      時，攜帶具有危險性之兇器為已足，不以是否為被告所攜
      往為要。是核被告所為，就犯罪事實(一)所示犯行係觸犯刑
      法第321條第1項第3款之攜帶兇器竊盜罪；就犯罪事實(二)
      至(八)所示犯行係觸犯刑法第320條第1項之竊盜罪。就犯罪
      事實(七)所示犯行，其與綽號「鳥仔」之成年人間，互有犯
      意聯絡及行為分擔，為共同正犯。被告先後多次竊盜、加
      重竊盜犯行，時間緊接，所犯基本構成要件復相同，顯係
      基於概括之犯意而反覆為之，應依連續犯之規定，論以較
      重之刑法第321條第1項第3款之攜帶兇器竊盜罪，並依法
      加重其刑。另犯罪事實(三)至(八)所示之犯行，雖未據起訴，
      惟因與起訴有罪之竊盜部分，有連續犯之關係，屬裁判上
      一罪，並經檢察官先後移送原審及本院併案審理，本院自
      應併予審酌。又被告前因竊盜案件，經判處有期徒刑3月
      確定，於93年2月20日執行完畢；又因竊盜案件，再經判
      處有期徒刑5月確定，於93年9月13日執行完畢等情，有臺
      灣高等法院被告前案紀錄表、臺灣南投地方法院檢察署刑
      案資料查註紀錄表等各1份在卷可按，其於受有期徒刑執
      行完畢後，於5年以內再犯本件有期徒刑以上之罪，為累
      犯，應依刑法第47條規定，加重其刑。
    審酌被告素行不佳，復曾因竊盜罪，經法院前後判處有期
      徒刑3月、5月確定，並均已入監執行完畢，竟仍不知悛悔
      ，再犯本件8起竊盜犯行，惡性實屬重大；且正值青壯年
      ，身強體壯，卻不知憑恃己力掙取金錢以供經濟所需，竟
      率爾侵犯他人財產法益，價值觀念偏差；但其所竊得之財
      物，均供己用，犯罪之情節及所生之危害，所得之利益，
      犯罪動機、目的尚屬單純，再犯後於本院審理時能全部坦
      認，態度非差等一切情狀，量處如主文第二項所示之刑。
      又被告有多次竊盜前科，且於前次徒刑執行完畢未滿1年
      ，竟又自94年6月20日起至同年7月17日止未滿30日之期間
      ，再犯本件8起竊盜犯行，且期間雖曾5度為警查獲，仍無
      法警惕，屢屢違犯，顯見其有犯竊盜罪之習慣，非令其強
      制工作不足以矯治其惡習，爰依竊盜犯贓物犯保安處分條
      例第3條第1項第1款規定，併予諭知其於刑之執行前令入
      勞動場所強制工作3年，俾使被告養成勞動習慣，以資矯
      治。扣案之機車鑰匙3支為被告所有供犯本案竊盜罪所用
      之物，業據被告於原審及本院審理時供承在卷，應依刑法
      第38條第1項第2款之規定，宣告沒收；另扣案之螺絲起子
      1支，雖亦係供被告犯罪所用之物，惟被告否認為其所有
      ，且無證據證明係被告所有，爰不宣告沒收。
貳、駁回部分：
    按提起上訴應自判決送達後10日內為之，刑事訴訟法第349
    條定有明文，本件檢察官係於94年10月3日收受原審法院判
    決之送達，有送達證書在卷可查，玆檢察官竟遲至同年10月
    21日始提起上訴，有臺灣南投地方法院檢察署94年10月21日
    投檢良字第16322函文附卷可憑，本件檢察官之上訴顯已逾
    10日期間，揆之上開規定，顯屬違背法律上之程式，自應駁
    回檢察官之上訴，併此敘明。
參、適用的法律：
  (1)刑事訴訟法第369條第1項前段、第364條、第299條第1項前
    段、第367條前段。
  (2)刑法第28條、第56條、第321條第1項第3款、第47條、第38
    條第1項第2款，竊盜犯贓物犯保安處分條例第3條第1項第1
    款、第4條、第5條第1項前段。
本案經檢察官乙○○到庭執行職務。
中　　華　　民　　國　　94　　年　　11　　月 　29　 　日
            刑事第九庭  審判長法  官  陳  筱  珮
                              法  官  趙  春  碧
                              法  官  張  國  忠
上列正本證明與原本無異。
不得上訴。
                              書記官  林  玉  惠
中　　華　　民　　國　　94　　年　　11　月　  30  　　日
附錄法條：刑法第321條第1項
犯竊盜罪而有左列情形之一者，處六月以上、五年以下有期徒刑
：
一  於夜間侵入住宅或有人居住之建築物、船艦或隱匿其內而犯
    之者。
二  毀越門扇、牆垣或其他安全設備而犯之者。
三  攜帶兇器而犯之者。
四  結夥三人以上而犯之者。
五  乘火災、水災或其他災害之際而犯之者。
六  在車站或埠頭而犯之者。
                                                    　Ａ
